臺灣桃園地方法院小額民事判決
110年度桃小字第1447號
原      告  林宗瑞  
被      告  周精一  
訴訟代理人  郭芝駒  
上列當事人間請求返還借款事件，本院於民國110年11月30日言
詞辯論終結，判決如下：
    主    文
原告之訴駁回。
訴訟費用新臺幣1,000元由原告負擔。
    事實及理由
一、原告主張：原告於民國94年間，擔任台北凱薩公寓大廈管委
    員會（下稱凱薩公寓管委會）之94年度主任委員職務；然因
    當時凱薩公寓管委會經費受制於人，導致管理費收入拮据，
    財務無法順利運作，因原告時任凱薩公寓管委會之主任委員
    ，遂自行從家中取出現金，借予凱薩公寓管委會使用。合計
    於原告擔任主任委員期間，原告為凱薩公寓管委會之事務支
    出現金新臺幣（下同）90,024元，且原告為台北凱薩公寓大
    廈之住戶，被告則為現任主任委員，詎被告竟對社區守衛服
    務員下令對於原告及家屬之信件予以拒收，顯然係對原告及
    原告家屬公然侮辱，亦侵害權利，爰依民法第148條、第149
    條及消費借貸之法律關係提起本件訴訟等語。並聲明：被告
    應給付原告90,024元。
二、被告則以：原告94年間並非為凱薩公寓管委會之主任委員，
    是原告的兒子才是主任委員，而凱薩公寓管委會的規定主任
    委員是不得由他人代理的。且原告先前就已經向凱薩公寓管
    委會起訴請求返還本件之借款，已遭法院判決駁回確定，本
    件原告還是主張是凱薩公寓管委會向原告借款，跟目前擔任
    主任委員的被告個人沒有關係，原告追討的對象是錯誤的，
    且因原告有很多訴訟文件，所以凱薩公寓管委會是請郵務機
    構人員直接送達到原告住處，管理員不要代收等語，資為抗
    辯。並聲明：原告之訴駁回。
三、本院之判斷：
  ㈠按公寓大廈成立管理委員會者，應由管理委員互推一人為主
    任委員，主任委員對外代表管理委員會；管理委員會之職務
    如下：七、收益、公共基金及其他經費之收支、保管及運用
    ，公寓大廈管理條例第29條第2項前段、第36條第1項第7款
    定有明文。次按民事訴訟法關於法定代理之規定，於同法第
    40條第3項之代表人準用之，民事訴訟法第52條亦有明文。
    再按代理人於代理權限內，以本人名義所為之意思表示，直
    接對本人發生效力，民法第103條第1項定有明文。又民法第
    474條所規定之消費借貸，係指當事人一方移轉金錢或其他
    代替物之所有權於他方，而約定他方以種類、品質、數量相
    同之物返還之契約；則金錢消費借貸契約之成立，除必須有
    金錢之交付外，尚須有借貸意思表示之合意，始足當之（最
    高法院98年台上字第1045號判決意旨參照）。
  ㈡原告雖主張其於上開期間以自己之金錢為凱薩公寓管委會支
    付社區事務所需費用，因而受有損害，並使凱薩公寓管委會
    免於自行付款而受有利益等情，惟被告為凱薩公寓管委會之
    主任委員，於法律上主任委員個人與凱薩公寓管委會仍非同
    一權利主體，僅依上開規定，被告得對外代表凱薩公寓管委
    會，並處理關於收益、公共基金及其他經費之收支、保管及
    運用等事務，並將處理上開事務之法律效果依民法代理之規
    定，對凱薩公寓管委會發生效力。原告既主張借款係為凱薩
    公寓管委會支付社區事務所需費用，足認借款乙事與被告個
    人無關，難認本件原告與被告間有何借貸意思合意及金錢交
    付行為之存在，原告復未提出主委個人應就凱薩公寓管委會
    對外之債務負責（本件並未就凱薩公寓管委會與原告間是否
    有債權債務關係為實質認定）之依據，故原告主張被告應返
    還借款予原告，即屬無據。
  ㈢原告雖於起訴狀主張被告竟對社區守衛服務員下令對於原告
    及家屬之信件予以拒收，顯然係對原告及原告家屬公然侮辱
    ，亦侵害權利等情，然原告就此並未提出任何其受有損害之
    具體事實，本件訴之聲明所請求之金額亦均為上開借款，未
    於訴之聲明中向被告就此部分請求賠償，是原告此部分之主
    張，難認有何對被告基於民事上有所請求，併此敘明。
四、綜上所述，本件原告請求被告返還借款，並無法證明其與被
    告間消費借貸關係之成立，故本件原告起訴請求被告返還借
    款，為無理由，應予駁回。
五、本件事證已臻明確，兩造其餘攻防方法及舉證，經本院斟酌
    後，核與判決結果無影響，爰不逐一論述，併此敘明。
六、訴訟費用負擔之依據：民事訴訟法第78條。並依同法第436
    條之19規定，確定訴訟費用額如主文第2 項所示。 
中　　華　　民　　國　　110 　年　　12　　月　　17　　日
                  桃園簡易庭  法  官 曾耀緯
以上為正本係照原本作成。
如不服本判決，應於送達後20日內，向本院提出上訴狀並表明上
訴理由，如於本判決宣示後送達前提起上訴者，應於判決送達後
20日內補提上訴理由書（須附繕本）。
如委任律師提起上訴者，應一併繳納上訴審裁判費。
中　　華　　民　　國　　110 　年　　12　　月　　17　　日
                              書記官  張俊睿
附錄
一、民事訴訟法第436 條之24第2項：
    對於小額程序之第一審裁判上訴或抗告，非以其違背法令為
    理由，不得為之。
二、民事訴訟法第436條之25：
    上訴狀內應記載上訴理由，表明下列各款事項：
    （一）原判決所違背之法令及其具體內容。
    （二）依訴訟資料可認為原判決有違背法令之具體事實。
三、民事訴訟法第471 條第1 項：（依同法第436 條之32第2 項
    規定於小額事件之上訴程序準用之）    
　　上訴狀內未表明上訴理由者，上訴人應於提起上訴後二十日
    內，提出理由書於原第二審法院；未提出者，毋庸命其補正
    ，由原第二審法院以裁定駁回之。